# 长期股权投资权益法核算顺流交易合并报表第二年为什么无需编制抵消分录

提问人：wx_5e034f077db3 时间：2022-10-03 16:26:22
如题，请教大家，长期股权投资权益法核算顺流交易合并报表第二年无论存货对外售出多少，为什么无需编制抵消分录?怎么也没有想通

回答人：chenyiwei
首先可以看下这篇文章：https://www.doc88.com/p-510799870516.html。感谢这位网友将此前我在本版面上对于权益法下交易抵销问题的回复进行了汇编。
根据“合并报表中的权益法核算本质属于单行合并”的基本观点继续往下分析：在顺流交易发生的第二年，联营企业将从本企业购入的存货全部对外销售。如果该交易原先发生于母子公司之间，则合并报表中的抵销分录应当是（根据第二年实现的内部交易损益金额）：借：年初未分配利润，贷：营业成本。这里的“营业成本”是内部交易买方个别报表中的营业成本，借此将其个别报表层面虚增的营业成本冲减掉。而如果换到投资方和联营企业之间，则以“投资收益”替换上面抵销分录中的“营业成本”，即：借：年初未分配利润，贷：投资收益。而该笔分录在第二年个别报表层面的权益法核算中已经做过了（第二年个别报表层面的权益法核算中要将上年度抵销的顺流交易损益再调整回来，贷记投资收益）。所以在合并报表层面自然也就不再需要进行进一步调整了，也就是你说的“长期股权投资权益法核算顺流交易合并报表第二年无论存货对外售出多少，均无需编制抵消分录。”